【裁判字號】    99,審抗,135
【裁判日期】    990525
【裁判案由】    解散清算
【裁判全文】
臺灣臺北地方法院民事裁定             99年度審抗字第135號
抗  告  人  鉑鈾科技股份有限公司
法定代理人  乙○○
相  對  人  甲○○
上列當事人間解散清算事件，抗告人對於民國99年3月16日本院
95年度司字第97號裁定提起抗告，本院裁定如下：
    主  文
抗告駁回。
抗告程序費用新臺幣壹仟元由抗告人負擔。
    理  由
一、按提起抗告除別有規定外，應於裁定送達後10日之不變期間
    內為之，又提起抗告如逾抗告期間者，原法院應以裁定駁回
    之，民事訴訟法第487條前段及第495條之1第1項準用第442
    條第1項定有明文。
二、抗告意旨略以：
  (一)相對人於本院93年度訴字第3063號請求確認董事會決議無效
    事件審理中，既然否認民國89年12月20日、90年1月17日所
    召開決議增資之股東會及董事會之合法性，又否認曾與第三
    人邵子豪於90年1月3日向乙○○借款新臺幣（下同）1,125
    萬元、1,375萬元辦理增資之事實，則相對人主張其享有伊
    增資後之股份自不可採。又相對人並未遵期繳納股款，其股
    份業經銷除，故相對人不符合公司法第11條第2項規定得聲
    請裁定公司解散之股東資格，本院95年6月26日准許解散之
    裁定（下稱前裁定）顯有違法之處。
  (二)伊經法院通知後，即於96年6月17日補正委任狀，並無逾期
    情事，本院99年3月16日之裁定（下稱原裁定）理由第四點
    卻謂「本院合議庭於98年6月9日裁定命抗告人於7日內補正
    律師為代理人，抗告人逾期未補正，本院合議庭於98年6月
    23日再以95年度抗字第568號裁定駁回其再抗告」等語，不
    僅與事實有所出入。且98年6月23日95年度抗字第568號裁定
    並非以伊逾期未補正為由駁回其再抗告，更見原裁定有所違
    誤。
  (三)為此提起抗告，求為廢棄原裁定，並駁回相對人之聲請。
三、經查：
  (一)本院於95年6月26日以95年度司字第97號裁定（即前裁定）
    准許解散抗告人鉑鈾科技股份有限公司，是項裁定已於95年
    7 月17日寄存送達於抗告人之法定代理人住所地警察機關，
    有送達證書附卷可稽（見95年度司字第97號卷第79頁），先
    予敘明。
  (二)抗告人於95年7月25日即對前裁定提起抗告，經本院合議庭
    於96年11月22日以95年度抗字第568號裁定駁回其抗告後，
    抗告人於96年12月5日提起再抗告，本院合議庭復於97年8月
    27日裁定駁回，抗告人仍不服，臺灣高等法院以98年度非抗
    字第10號受理後，於98年2月25日以未先命抗告人補正律師
    為代理人之理由，裁定廢棄本院合議庭於97年8月27日所為
    之95年度抗字第568號裁定。嗣98年6月17日，抗告人雖依本
    院合議庭於98年6月9日所裁定諭知之期限補正律師為代理人
    之委任狀，惟經本院合議庭於98年6月25日裁定駁回其再抗
    告，抗告人復於98年7月10日提起抗告，仍經臺灣高等法院
    於98年8月31日以98年度非抗字第86號裁定駁回其抗告等情
    ，業經本院依職權審閱全卷無訛，前裁定已經確定，堪予認
    定。
  (三)抗告人雖於98年12月3日對前裁定提起抗告，惟不僅已逾提
    起抗告之不變期間而難認合法外，前裁定復早已確定，其所
    為抗告自仍非合法。原裁定以上開理由駁回其於98年12月3
    日所提抗告，於法並無不合。抗告人雖又主張其已補正委任
    狀，且未見本院合議庭以逾期未補正之理由駁回其再抗告，
    足見原裁定有所違誤云云。惟前裁定已經確定之事實，業於
    前述，則縱使原裁定有誤繕本院本院合議庭於98年6月23日
    所為98年度抗字第568號駁回再抗告裁定理由之情形，亦無
    礙於抗告人不得再以抗告方式尋求救濟之認定。從而，抗告
    意旨指摘原裁定不當，求予廢棄，為無理由，應予駁回。
  (四)前裁定既已確定，抗告人自不得再以相對人持有之股份未達
    公司法第11條第2項所定標準而為爭執，故無審酌此項主張
    之必要，附此敘明。
四、據上論結，本件抗告為無理由。依民事訴訟法第487條前段
    、第495條之1第1項、第449條第1項、第95條、第78條，裁
    定如主文。
中    華    民    國    99    年    5     月    25    日
                  民事第六庭審判長  法  官  朱漢寶
                                    法  官  蔡和憲
                                    法  官  許純芳
以上正本係照原本作成。
本裁定除以適用法規顯有錯誤為理由，不得再抗告。如提起再抗
告，應於裁定送達後10日內委任律師為訴訟代理人向本院提出再
抗告狀，並繳納再抗告費新臺幣1,000元。
中    華    民    國    99    年    5     月    25    日
                                    書記官  陳怡君

司法院資訊處製作；財團法人民間司法改革基金會備份。
